Minutes et répertoires du notaire Germain TRONSON, 17 novembre 1598 - 29 décembre 1657 (étude I)
Archives nationales de Frabce
- Minutes de Germain TRONSON, 1598 - décembre 1657; MC/ET/I/55 - MC/ET/I/131
  - Brevets. 1598 - 1657, MC/ET/I/131
    - Obligation par André Vaugois, marchand, demeurant à Chantrigné, logé en la cour du Palais, au logis des maîtres des enfants de choeur de la Sainte-Chapelle, à Jeanne Tesson, servante de M. Blondain, chantre de la Sainte-Chapelle, de la somme de 30 livres, remboursable avant la Saint-Jean., 27 mars 1623; MC/ET/I/131; (brevets)
      Documents du Minutier central concernant l'histoire de la musique (1600-1650), par Madeleine Jurgens, tome I [études I à X, 1763 actes], Paris, Archives nationales, 1967, p. 642 (instrument de recherche imprimé dématérialisé, certaines notices sont plus détaillées dans la version intégrale accessible en ligne par la rubrique 'Autres instruments de recherche', voir contexte dans le Plan d’orientation général - Notaires de Paris, guides thématiques du Minutier).
      Vaugois, André